臺灣屏東地方法院刑事判決　　　　　　　99年度訴字第1319號
公　訴　人　臺灣屏東地方法院檢察署檢察官
被　　　告　曾淵山
　　　　　　林添福
上列被告因偽證等案件，經檢察官提起公訴（99年度偵字第4346
、9050、10372 號），因被告於準備程序中就被訴事實為有罪之
陳述，經告知簡式審判程序之旨，並聽取當事人之意見後，經本
院合議庭裁定由受命法官獨任進行簡式審判程序，判決如下：
    主  文
曾淵山竊盜，累犯，處有期徒刑肆月，如易科罰金，以新臺幣壹
仟元折算壹日；又意圖為自己不法之利益，以無線方式，盜用他
人電信設備通信，累犯，處有期徒刑月，如易科罰金，以新臺
幣壹仟元折算壹日；又竊盜，累犯，處有期徒刑伍月，如易科罰
金，以新臺幣壹仟元折算壹日，扣案鑰匙支均沒收；又竊盜，
累犯，處有期徒刑月，如易科罰金，以新臺幣壹仟元折算壹日
，扣案鑰匙支均沒收。應執行有期徒刑壹年，如易科罰金，以
新臺幣壹仟元折算壹日，扣案鑰匙支均沒收。
林添福證人，於檢察官偵查時，於案情有重要關係之事項，供前
具結，而為虛偽陳述，累犯，處有期徒刑月。
    事  實
一、曾淵山前於民國81年間因違反麻醉藥品管理條例、藥物藥商
    管理法案件，經本院判決各判處有期徒刑7 月、1 年2 月，
    並定應執行有期徒刑1 年6 月確定。於82年間因違反麻醉藥
    品管理條例案件，經本院以82年度訴字第786 號判決後經上
    訴臺灣高等法院高雄分院，經該院以82年度上訴字第1767號
    判決撤銷原判決，判處有期徒刑6 年；於同年間因違反肅清
    煙毒條例、麻醉藥品管理條例案件，經本院以82年度訴字第
    98號判決各判處有期徒刑2 年6 月、1 年6 月，並定應執行
    有期徒刑3 年10，嗣經臺灣高等法院高雄分院以83年度聲字
    第2 號裁定應執行有期徒刑9 年6 月，並與前揭81年間案件
    接續執行，於87年7 月16日因縮短刑期假釋並付保護管束，
    後經撤銷假釋，入監執行殘刑5 年1 月2 日，於94年12月10
    日縮刑期滿執行完畢。詎仍不知悔改，分別為下列犯行：
（一）於99年3 月23日凌晨12時許，與林添福同赴屏東縣九如鄉
      九如國小旁之香蕉交易場，因故與在場之許風源發生爭執
      ，曾淵山竟毆打林秋宏（另經檢察官為不起訴處分），致
      林秋宏逃離該處，曾淵山見林秋宏所有門號0000000000行
      動電話（含SIM 卡）置於該處桌上，竟意圖為自己不法之
      所有基於竊盜之犯意，徒手竊取該手機得手後，旋駕駛所
      使用車牌號碼9M—2507號自用小客車搭載林添福離去該處
      後，沿國道三號高速公路下方之平面道路行駛，途經九如
      鄉與鹽埔鄉交界處時，竟另意圖為自己不法之利益基於盜
      用他人電信設備之犯意，於同日凌晨0 時59分許，在上開
      車輛內，持上開竊得之行動電話，撥打至許風源所用門號
      0000000000號行動電話，而以此無線方式盜用林秋宏之電
      信設備通信，使亞太電信股份有限公司陷於錯誤，誤認係
      林秋宏或經其許可之人使用該門號，而提供通信服務，致
      獲取免繳該次通話電信通信費用之不法利益，其後並將該
      行動電話丟棄。嗣經林秋宏報警處理，而查悉上情。
（二）於99年9 月20日下午3 時許（起訴書誤載為9 月21日），
      意圖為自己不法之所有及損壞他人之物之犯意，在高雄市
      三民區○○路與民祥路口見林文夫所有交由其母賴美伶管
      領之車牌號碼8417—MB號自用小客車停放該處，即以不詳
      工具及其所有之鑰匙3 支，先損毀上開車輛之駕駛座車窗
      玻璃、兩側前門門鎖，進入該車內後，再以其所有之鑰匙
      3 支插入損壞該車電門後，發動引擎駛離，而竊取上開車
      輛得手以供代步使用，並改懸掛其所有9M－2507號車牌。
      另意圖為自己不法之所有基於竊盜之犯意及損壞他人之物
      之犯意，99年10月2 日夜間9 時30分許，駕駛上揭竊得之
      林文夫自用小客車，途經屏東市○○路與青島街口，見洪
      勝峰所有車牌號碼8M—8953號自用小客車停放於該處，即
      停車查看，並以其所有之鑰匙3 支，損壞洪勝峰上開車輛
      副駕駛座之車門鎖後，入內搜尋財物雖未竊得財物，仍竊
      取上開車輛之車身飾條1 條得手。嗣因洪勝峰當場發現報
      警處理，為警場查獲，並扣得其所有供其竊取上揭車輛所
      用之鑰匙3 支及車牌號碼8417－MB號自用小客車1 部（已
      據賴美伶領回）、車身飾條1 條（已據洪勝峰領回）。
二、林添福前於96年間因數竊盜案件，經本院以96年度易字第10
    17號判決各判處有期徒刑2 月、3 月、8 月，並定應執行有
    期徒刑1 年，經臺灣高等法院高雄分院97年度上字第255 號
    判決駁回上訴確定，於98年7 月31日縮刑期滿執行完畢。詎
    仍不知悔改，明知曾淵山有前揭事實欄一、（一）所載之竊
    取林秋宏門號0000000000行動電話後，並在曾淵山所使用車
    牌號碼9M—2507號自用小客車上撥打該行動電話之事實，竟
    基於偽證之犯意，於99年6 月21日下午4 時許，在臺灣屏東
    地方法院檢察署第六偵查庭，於該署檢察官就該署99年度偵
    字第4346號案件偵查時，經檢察官諭知得拒絕證言、具結義
    務及刑法偽證罪責，仍以證人身分供前具結，就曾淵山有無
    拿上開行動電話、在何處撥打該行動電話之於案情有重要關
    係事項，虛偽證稱：「曾淵山是在香蕉場現場的時候撥打電
    話予許風源，因為他的手機不能打及曾淵山打完電話後，我
    看他將手機放在桌子上等語。」云云，圖使曾淵山能因此脫
    免刑責，足以影響案件之偵查。嗣於99年7 月8 日上午10時
    32 分 許，在屏東地方法院檢察署第3 偵查庭接受檢察官偵
    查時，向檢察官自白前開陳述係虛偽陳述。
三、案經屏東縣政府警察局里港分局報告；賴美伶、洪勝峰訴請
    屏東縣政府警察屏東分局報告屏東地方法院檢察署檢察官偵
    查起訴及該檢察官自動檢舉偵查起訴。
    理  由
一、按除被告所犯為死刑、無期徒刑、最輕本刑為3 年以上有期
    徒刑之罪或高等法院管轄第一審案件者外，於法院行準備程
    序進行中，被告先就被訴事實為有罪之陳述時，審判長得告
    知被告簡式審判程序之旨，並聽取當事人、代理人、辯護人
    及輔佐人之意見後，裁定進行簡式審判程序；受命法官行準
    備程序，與法院或審判長有同一之權限，刑事訴訟法第273
    條之1 第1 項、第279 條第2 項前段分別定有明文。查本件
    被告曾淵山、林添福所犯非為死刑、無期徒刑、最輕本刑為
    3 年以上有期徒刑之罪或高等法院管轄第一審案件，其於本
    院99年12月28日準備程序進行中，先就前揭被訴事實為有罪
    之陳述（見本院卷第37頁反面），經受命法官告知簡式審判
    程序之旨，並聽取當事人之意見後，本院合議庭認無不得或
    不宜改依簡式審判程序進行之處，爰依刑事訴訟法第273 條
    之1 第1 項，裁定本件由受命法官獨任進行簡式審判程序。
    並依刑事訴訟法第159 條第2 項、第273 條之2 規定，本件
    不適用同法第159 條第1 項關於傳聞法則之規定，證據調查
    亦不受同法第159 條第1 項、第161 條之2 、第161 條之3
    、第163 條之1 及第164 條至第170 條規定之限制，合先敘
    明。
二、上揭事實，業據被告2 人分別於偵查中、本院準備程序及審
    理中坦承不諱（分見屏東地檢99年度偵字第4346號卷第71、
    72、89頁本院卷第53、54頁、第58頁反面），事實欄一、（
    一）部分，核與證人即被害人林秋宏於偵訊時指訴大致相符
    ，亦與證人許風源於警詢時證述情節互核相符（見屏東地檢
    99年度偵字第4346號卷第78、79頁，里警分偵字第00990004
    739 號卷第25至27頁），並有照片1 張、台灣大哥大股份有
    限公司門號0000000000號行動電話通聯資料3 紙、亞太電信
    股份有限公司門號0000000000號行動電話通聯資料2 紙、申
    登資料1 紙在卷供參（見里警分偵字第00990004739 號卷第
    50頁，屏東地檢99年度偵第4346號卷第62至66、68頁）；事
    實欄一、（二）部分，核與證人即告訴人賴美伶、洪勝峰於
    警詢中證述情節相符（見屏東地檢99年度偵字第9050號卷第
    18、19頁，屏警分刑字第0990028137號卷第10、11頁），復
    有賴美領出具之贓物認領保管單1 紙、屏東縣政府警察局車
    輛尋獲電腦輸入單1 紙、車輛詳細資料報表1 紙、屏東縣警
    察局屏東分局搜索扣押筆錄1 份、扣押物品目錄表1 紙、洪
    勝峰出具之贓物認領保管單1 紙、查獲照片8 張在卷可稽（
    屏東地檢99 年 度偵字第9050號卷第20、21頁，屏警分刑字
    第0990028137 號 卷第12至14、18、23、29至32頁）；事實
    欄二部分，並有屏東地方法院檢察署99年度偵字第4346號案
    件99年6 月21日下午3 時41分許訊問筆錄、99年7 月8 日上
    午10時32分許訊問筆錄、證人結文1 紙附卷可稽（見屏東地
    檢99年度偵字第4346號卷第38、40、71、72頁）。是被告之
    任意性自白均顯與事實相符。本案事證明確，被告犯行堪以
    認定，應予依法論科。
三、論罪科刑
（一）被告曾淵山部分
      按電信法第56條第1 項之罪，以意圖為自己或第三人不法
      之利益，使用有線、無線或其他電磁方式，盜接或盜用他
      人電信設備通信者為要件，本罪之處罰詐得免繳電信通信
      費用之不法利益規定，乃刑法詐欺得利罪之特別法，依特
      別法優於普通法之原則，自毋庸再論以刑法詐欺得利罪。
      次按本罪構成要件所稱以有線、無線或其他電磁方式，盜
      接或盜用他人電信設備通信者，並不限於以盜拷他人行動
      電話之序號、內碼等資料於自己之手機內，為盜用之唯一
      方式，其他諸如：利用他人住宅內之有線電話，盜打他人
      電話為通信行為；或在住宅外之電話接線箱內，盜接他人
      之有線電話線路，以自己之電話機盜打他人電話為通信行
      為；或意圖為自己不法之所有，竊取他人之行動電話手機
      ，進而為盜打通信之行為；或僅以使用竊盜之意思，擅取
      他人之行動電話手機為盜打通信之行為等，不一而足，皆
      成立本罪（最高法院88年度台非字第43號判決意旨及同院
      88 年1月19日88年度第1 次刑事庭會議決議參照），是核
      被告曾淵山就事實欄一、（一）部分所為，係犯刑法第32
      0 條第1 項之普通竊盜罪，電信法第56條第1 項之盜用他
      人電信設備通信罪。另被告曾淵山就事實欄一、（二）部
      分所為，均係犯刑法第320 條之普通竊盜罪、刑法第35 4
      條之毀損罪。又被告曾淵山前揭損壞行為，本即意在於竊
      取車牌號碼8417—MB號自用小客車、及車牌號碼8M—89
      53號自用小客車內財物，其數舉動密接相連，依一般社會
      觀念尚無從分割，應認其毀損行為屬竊盜犯行之部分行為
      ，無從分割評價，應認係單一行為，故被告曾淵山係以一
      行為同時觸犯刑法第320 條第1 項之普通竊盜罪、同法第
      354 條之毀損罪，為想像競合犯，應依刑法第55條規定，
      從一重之普通竊盜罪論處，公訴意旨認被告所犯竊盜與毀
      損2 罪應分論併罰，尚有誤會。又被告所犯上揭普通竊盜
      3 罪及盜用他人電信設備通信罪間，犯意各別、行為互殊
      ，應予分論併罰。再被告曾淵山有前揭事實欄一所載科刑
      執畢紀錄，有臺灣高等法院被告前案紀錄表1 份在卷可按
      ，其於94年12月10日受有期徒刑之執行完畢，5 年以內故
      意再犯本件有期徒刑以上之4 罪，均為累犯，俱應依刑法
      第47條第1 項規定，加重其刑。爰審酌被告不思己力求財
      ，行竊他人財物，漠視他人財產權益，行為已有不該，且
      盜用竊得之行動電話，圖得免費通信之利益，並將竊得行
      動電話丟棄，至被害人林秋宏無法尋回失物，並以毀損他
      人之物方式遂行其竊盜犯行，造成被害人損失擴大，惟念
      其犯後坦承犯行，態度尚佳，復衡其所得通信利益甚微，
      且竊得之告訴人林文夫所有之自小客車、告訴人洪勝峰之
      車身飾條，均分經告訴人領回（見屏東地檢99年度偵字第
      9050號卷第20頁，屏警分刑字第0990 028137 號卷第18
      頁），復衡其犯罪之動機、目的、手段等一切情狀，分別
      量處如主文所示之刑，並諭知易科罰金之折算標準，併定
      應執行之刑。又查扣案之鑰匙3 支，均為被告所有供其犯
      事實欄一、（二）部分犯罪所用，依刑法第38條第1 項第
      2 款沒收。末按電信法第60條固規定「犯第56條至第58條
      之罪者，其電信器材，不問屬於犯人與否，沒收之」，惟
      該條之適用，應排除犯罪行為人取得原屬被害人所有而用
      以犯罪之電信器材，始合乎法意，並兼及公益與私益間之
      均衡維護（最高法院96年臺非字第73號判決參照）。況觀
      之電信法第56條第2 項規定「意圖供自己或第三人盜接或
      盜用『他人電信設備』通信，而製造、變造或輸入『電信
      設備』者」或「意圖供第三人盜接或盜用『他人電信設備
      』通信，而販賣、轉讓、出租或出借『電信器材』者」，
      可知法條之中供行為人犯罪之工具為所謂之『電信器材』
      ，方為同法第60條應沒收之物。是以原由被害人林秋宏所
      有之門號0000000000行動電話（內含SIM 卡），應為法條
      中所謂之「他人電信設備」，而非應依電信法第60條規定
      義務沒收之「電信器材」，自無庸宣告沒收，併此指明。
（二）被告林添福部分
      按刑法上之偽證罪，為形式犯，不以結果之發生為要件，
      證人於供前或供後具結而就案情有重要關係事項，故為虛
      偽陳述，其犯罪即成立，而該罪所謂於案情有重要關係之
      事項，則指該事項之有無，足以影響於裁判之結果者而言
      ，至於其虛偽陳述，法院已否採為裁判或檢察官據為處分
      之基礎，或有無採為基礎之可能，皆於偽證罪之成立無影
      響（參照最高法院71年台上字第8127號、84年台上字第
      3949號判例意旨）核被告林添福所為，係犯刑法第168 條
      之偽證罪。再被告林添福有前揭事實欄一所載科刑執畢紀
      錄，有臺灣高等法院被告前案紀錄表1 份在卷可按，其於
      98年7 月31日受有期徒刑之執行完畢，5 年以內故意再犯
      本件有期徒刑以上之罪，為累犯，應依刑法第47條第1 項
      規定，加重其刑。又按犯刑法第168 條至第171 條之罪，
      於所虛偽陳述或所誣告之案件，裁判或懲戒處分確定前自
      白者，減輕或免除其刑，刑法第172 條定有明文，查被告
      林添福於所虛偽陳述之臺灣屏東地方法院檢察署99年度偵
      字第4346號被告曾淵山案件起訴前即向檢察官坦承在卷（
      見屏東地檢99年度偵字第4346號卷第71、72頁），嗣該案
      件經起訴並由本院於本案併案審理，而尚未確定，是被告
      林添福於所虛偽陳述之上揭案件裁判確定前自白犯罪，應
      依刑法第172 條減輕其刑，並依法先加後減之。爰審酌被
      告林添福偽證行為，已無端耗費司法資源，惟念其犯罪後
      能坦承犯行，態度良好，兼衡其等犯罪之動機、目的、手
      段、品行及智識程度等一切情狀，量處如主文所示之刑，
      以示懲儆。
據上論斷，應依刑事訴訟法第273 條之1 第1 項、第299 條第1
項前段，電信法第56條第1 項，刑法第11條前段，刑法第168 條
、320 條第1 項、第354 條、第55條、第47條第1 項、第51條第
5 款、第172 條、第41條第1 項、第8 項、第38條第1 項第2 款
，刑法施行法第1 條第1 項、第2 項前段，判決如主文。
本案經檢察官陳立興到庭執行職務。
中    華    民    國    100    年    1    月    11    日
                  刑事第五庭  法  官  黃柏霖
以上正本證明與原本無異。
如不服本判決應於收受判決後10日內向本院提出上訴書狀，並應
敘述具體理由；其未敘述上訴理由者，應於上訴期間屆滿後20日
內向本院補提理由書（均須按他造當事人之人數附繕本）「切勿
逕送上級法院」。
中    華    民    國   100    年    1     月    11    日
                              書記官  史安琪
附錄本案論罪科刑法條：電信法第56條第1 項，刑法第168 條
、320 條第1 項、第354 條。
電信法第56條
意圖為自己或第三人不法之利益，以有線、無線或其他電磁方式
，盜接或盜用他人電信設備通信者，處 5 年以下有期徒刑，得
併科新台幣 150 萬元以下罰金。
意圖供自己或第三人盜接或盜用他人電信設備通信，而製造、變
造或輸入電信器材者，處 1 年以上 7 年以下有期徒刑，得併科
新台幣 3 百萬元以下罰金。意圖供第三人盜接或盜用他人電信
設備通信，而販賣、轉讓、出租或出借電信器材者，亦同。
意圖供自己或第三人犯罪之用而持有前項之電信器材者，處 3
年以下有期徒刑，得併科新台幣 50 萬元以下罰金。
第 1 項及第 2 項之未遂犯罰之。
中華民國刑法第168條
（偽證罪）
於執行審判職務之公署審判時或於檢察官偵查時，證人、鑑定人
、通譯於案情有重要關係之事項，供前或供後具結，而為虛偽陳
述者，處 7 年以下有期徒刑。
中華民國刑法第320條
（普通竊盜罪、竊佔罪）
意圖為自己或第三人不法之所有，而竊取他人之動產者，為竊盜
罪，處5  年以下有期徒刑、拘役或 5 百元以下罰金。
意圖為自己或第三人不法之利益，而竊佔他人之不動產者，依前
項之規定處斷。
前二項之未遂犯罰之。
中華民國刑法第354條
（毀損器物罪）
毀棄、損壞前二條以外之他人之物或致令不堪用，足以生損害於
公眾或他人者，處 2 年以下有期徒刑、拘役或 5 百元以下罰金
。